臺灣高等法院民事裁定
109年度聲字第55號
聲  請  人  姜榮昇  
上列聲請人因與相對人台新國際商業銀行股份有限公司間拍賣抵
押物聲請再審事件（本院109年度聲再字第13號），聲請訴訟救
助，本院裁定如下：
    主  文
聲請駁回。
    理  由
一、按聲請准予救助須以當事人無資力支出訴訟費用及非顯無勝
    訴之望為要件，民事訴訟法第107條規定甚明。又按所謂顯
    無勝訴之望者，係指聲請訴訟救助之當事人所提起之訴或上
    訴依其主張之事實於法律上本無獲得勝訴之望，或其起訴或
    上訴為不合法之情形而言（最高法院87年度台抗字第660號
    裁定參照）。
二、本件聲請人對於本院民國（下同）109年1月20日108年度聲再字第127號確定裁定（下稱原確定裁定）聲請再審，並聲請本件訴訟救助。查聲請人係主張原確定裁定未對其108年12月27日及109年1月4日所提訴訟救助作出裁定，故原確定裁定應不適用民事訴訟法第77條之17第2項，及應不適用同法第505條準用第444條第1項規定，原確定裁定應顯有未合法，此應為「聲請再審」之理由之一；又其目前無業且無收入，無資力再支出訴訟費用，且本件欠款之訴，物證齊全，非他造所能否認，聲請人必有勝訴之望，為此依民事訴訟法第107條之規定，聲請本院裁定准予訴訟救助，並依同法第466條之2規定，聲請指定律師為訴訟代理人，此為聲請再審之理由之一；另臺灣臺北地方法院（下稱臺北地院）107年度補字第407號確定裁定（下稱系爭確定裁定）中，相對人之地址註明為臺北市○○○區○○○路○段000號7樓，此轄區之司法訴訟，應為臺灣士林地方法院（下稱士林地院）管轄，顯非其臺北地院司法訴訟管轄區域，故應顯係有誤之之裁定，爰依職權應移送士林地院，此屬具體之情事，此為聲請再審之訴理由之一，故原確定裁定有民事訴訟法第496條第1項第1款之再審事由，而提起再審之訴云云。惟查，原確定裁定以聲請人未遵期繳納裁判費，而駁回其再審之聲請，是否不當，係屬事實認定有無錯誤、證據取捨是否失當之問題；且聲請人所執前揭再審事由，其中就系爭確定裁定所指摘之事由，與本件無涉；另就原確定裁定部分僅係主張其聲請之准許訴訟救助，未經原確定裁定為裁判，並非主張原確定裁定就「認定之事實」進而適用「法規」有何錯誤之情形，是聲請人執前詞依民事訴訟法第496條第1項第1款「適用法規顯有錯誤」規定提起本件再審之訴顯無理由，揆諸前開說明，聲請人對原確定裁定所提再審聲請既顯無理由，即顯無獲得勝訴之望，依民事訴訟法第107條第1項但書規定，其聲請訴訟救助，自無從准許。
三、據上論結，本件聲請為無理由，爰裁定如主文所示。
中　　華　　民　　國　　109 　年　　2 　　月　　12　　日
                  民事第十五庭  
                        審判長法  官  方彬彬
                              法  官  趙雪瑛
                              法  官  謝永昌
正本係照原本作成。
如不服本裁定，應於收受送達後10日內向本院提出抗告狀，並應
繳納抗告費新臺幣１千元。
中　　華　　民　　國　　109 　年　　2 　　月　　12　　日

　　　　　　　　　　　　　    書記官  王增華